# 请教陈版，关于印花税退税的问题

提问人：桉阳 时间：2021-07-30 14:33:05
请教陈版，公司现 2021 年收到税局退回的2018-2020年的印花税，有没有相对合理的方式放到今年的利润表里？还是说不涉及利润表科目？
谢谢陈版！

回答人：chenyiwei
“2021年收到税局退回的2018-2020年的印花税”退回的具体原因是什么？是 2021 年内新发布的税收政策追溯适用于以前年度，还是以前年度错误多交？